臺灣高等法院高雄分院民事判決　九十一年度訴易字第二九號
　　原　　　告　甲○○
　　被　　　告　乙○○
右當事人間損害賠償事件，原告於刑事訴訟程序（本院九十一年度上易字第一二號）
提起附帶民事訴訟（本院九十一年附民字第一二號），經刑事庭裁定移送，本院判決
如左：
      主      文
被告應給付原告新台幣參拾萬元，及自民國九十一年一月十七日起至清償日止，按年
息百分之五計算之利息。
原告其餘之訴駁回。
訴訟費用由被告負擔十分之三，餘由原告負擔。
　　　事實及理由
一、原告主張：被告明知訴外人丙○○為原告之妻，竟於民國八十九年五月間與丙○
    ○認識後，至同年十月十六日止，連續與丙○○發生性關係，經伊報警查獲。被
    告上開行為，業經法院依連續相姦罪判處有期徒刑三月確定。爰依侵權行為（民
    法第一百九十五條第三項）之規定，求為命被告給付新台幣（下同）一百萬元及
    自起訴狀繕本送達翌日起至清償日止，按年息百分之五計算利息之判決。
二、被告則以：伊並未與丙○○發生性關係，且本身資力有限，無法賠償原告請求之
    金額等語，資為抗辯。
三、原告主張被告與丙○○發生性關係之事實，業據聲請本院調取本院九十一年度上
    易字第一二號被告妨害婚姻案內所調查之證據為證，而經本院調取該卷查明結果
    ，被告係於凌晨四時十五分許，與丙○○同在高雄市○○○路二六三號九樓十八
    室之房間內為警查獲，當時被告上身赤裸，而丙○○則僅穿睡衣而著未內衣、褲
    ，且被告與丙○○於警訊中均坦承二人有發生性關係，甚且，當日陪同警員前往
    查獲之證人即丙○○之母親魯黃玉珠亦於刑事審理中證稱被告在派出所有承認與
    其女兒發生性關係，當時被告上身赤裸，而丙○○則僅穿睡衣而著未內衣、褲，
    且其先前即曾告訴被告不要與其女兒來往等語，而該證人為丙○○之母親，如非
    確有其事，就一般常情而言，應無任意指摘其女兒與被告之理，顯見被告確有與
    丙○○發生性關係之情事，況上開事實，經刑事庭調查結果，亦認定被告犯有相
    姦罪行，而判處有期徒刑三月確定，有本院九十一年度上易字第一二號刑事判決
    在卷可稽，則原告此部分主張之事實，可堪認為真實，被告否認有發生性關係，
    不足採信。
四、按不法侵害他人基於配偶關係之身分法益而情節重大者，被害人雖非財產上之損
    害，亦得請求賠償相當之金額，民法第一百九十五條第三項定有明文。經查，被
    告與原告之妻發生性關係，就我國國情及一般社會道德倫理之觀感，顯已使原告
    基於配偶身分在精神上受有相當之痛苦，並達情節重大之程度，則原告據以請求
    賠償，即屬有據。本院審酌被告為國中畢業，尚未結婚，目前開設機車行，有房
    屋一棟及汽車二部；原告為高職畢業，已婚、育有三子，每月收入約三、四萬元
    ，有房屋一棟，並兩造之身分、地位、家庭、經濟能力、本件請求之原因事實及
    原告所受精神痛苦程度等情形，認原告得請求之精神慰藉金以三十萬元為相當，
    在此範圍內之請求，應予准許，逾此數額之請求，應予駁回。
五、綜上所述，原告得請求之金額為三十萬元。從而，原告本於侵權行為之法律關係
    ，請求被告給付上開範圍之金額，及自起訴狀繕本送達翌日即九十一年一月十七
    日起至清償日止，按年息百分之五計算之法定遲延利息部分，即屬正當，應予准
    許；至逾此部分之請求，為無理由，應予駁回。
六、據上論結：本件原告之訴，為一部有理由，一部無理由，依民事訴訟法第七十九
    條但書，判決如主文。
中　　　華　　　民　　　國　　九十一　　年　　　六　　　月　　二十　　　日
                                      臺灣高等法院高雄分院民事第二庭
~B1審判長法官　簡色嬌
~B2法　　　官　陳真真
~B3法　　　官　林紀元
右為正本係照原本作成。
對本判決不得上訴。
中　　　華　　　民　　　國　　九十一　　年　　　六　　　月　　二十　　　日
~B法院書記官　張宗芳
